# 计入工程施工--间接费用

提问人：小学生 LJH 时间：2011-08-15 23:20:17
各位老师： 施工企业项目人员发生的招待费、住宿费可以作为间接费用计入项目成本吗？

回答人：chenyiwei
招待费不应计入；住宿费视具体情况而定，要看是否与该项目直接相关，并且是客观上无法避免、必须发生的合理支出。